【裁判字號】    92,抗,32
【裁判日期】    920220
【裁判案由】    撤銷緩刑
【裁判全文】
臺灣高等法院臺南分院刑事裁定                九十二年度抗字第三二號     Ｃ
      抗  告  人  甲  ○  ○
右列抗告人因撤銷緩刑案件，不服臺灣臺南地方法院中華民國九十一年十二月二十四
日裁定（九十一年撤緩度字第一一一號）提起抗告，本院裁定如左：
      主      文
抗告駁回。
      理      由
一、本件抗告意旨略以：
（一）原裁定以臺灣臺南地方法院檢察署檢察官聲請，略以受刑人因詐欺案件，經臺
      灣高等法院臺南分院於八十八年九月十六日以八十八年度上訴字第一二二三號
      （八十八年度偵字第三九四號）判處有期徒刑一年十月，緩刑五年，於八十八
      年九月十六日確定在案。乃於緩刑期前即八十八年一月間起犯偽造文書罪，經
      臺灣高等法院臺南分院於九十一年十月九日以九十一年度上更（一）字第四一
      七號判處有期徒刑六月確定。認經核受刑人上述兩案判決正本，與刑法第七十
      五條第一項第一款之規定相符，遂撤銷臺灣高等法院臺南分院八十八年度上訴
      字第一二二三號之緩刑宣告，殊難另受刑人甘服。
（二）查受刑人所涉有關八十八年一月間起犯偽造文書罪（即本院九十一年度上更（
      一）字第四一七號部分），所犯情節顯與另一詐欺案件（即本院八十八年度上
      訴字第一二二三號判決部分）相同，且係觸犯於鈞院八十八年度上訴字第一二
      二三號案辯論終結前，原應視為連續犯一罪論處，並經檢察官移送併案審理，
      惟經鈞院八十八年度上訴字第一二二三號判決認非連續犯，且未經檢察官起訴
      ，而併卷還檢察官繼續偵辦，致生另案即鈞院九十一年度上更（一）第四一七
      號判決。導致鈞院八十八年度上訴字第一二二三號判決所賜予惕勵受刑人改過
      遷善之緩刑宣告，毀於一旦，顯已失卻原先鼓勵受刑人向善之教化美意等語云
      云。
二、按緩刑前犯他罪，而在緩刑期內受有期徒刑以上刑之宣告者，應撤銷其緩刑之宣
    告，刑法第七十五條第一項第二款定有明文。經查：抗告人即受刑人甲○○前經
    本院於八十八年九月十六日以八十八年度上訴字第一二二三號判處有期徒刑一年
    十月，緩刑五年，於八十八年九月十六日確定，抗告人上開所指該案併辦部分之
    犯罪事實，經前開判決認無實質上一罪之關係，因之將併辦部分退回檢察官續行
    偵辦起訴，嗣經臺灣臺南地方法院檢察署以八十八年度偵字第一五二三三號起訴
    ，並於九十一年十月九日以九十一年度上更（一）字第四一七號判處有期徒刑六
    月確定，有各該判決在卷足稽，原審因之依刑法第七十五條第一項第二款之規定
    裁定撤銷本院八十八年度上訴字第一二二三號判決之緩刑宣告，本院核無不合，
    抗告意旨認前開兩判決應為實體上一罪，並無理由，應予駁回。
三、據上論結，應依刑事訴訟法第四百十二條，裁定如主文。
中    華    民    國      九十二      年      二      月      二十      日
  臺灣高等法院臺南分院刑事第四庭
                                      審判長法官  陳    義    仲
                                            法官  楊    子    莊
                                            法官  宋    明    蒼
右正本證明與原本無異。
不得再抗告。
                                      法院書記官  余    素    美
中    華    民    國      九十二      年      二      月      二十四    日


司法院資訊處製作；財團法人民間司法改革基金會備份。
